【裁判字號】    89,訴,454
【裁判日期】    890503
【裁判案由】    毒品危害防制條例
【裁判全文】
臺灣桃園地方法院刑事判決                          八十九年度訴字第四五四號
    公  訴  人  臺灣桃園地方法院檢察署檢察官
    被      告  甲○○
右列被告因違反毒品危害防制條例案件，經檢察官提起公訴（八十九年度毒偵字第六
八三號），本院判決如左：
        主  文
甲○○施用第一級毒品，累犯，處有期徒刑玖月，扣案之海洛因（摻有ＭＤＭＡ成分
）壹包（淨重零點零參公克）沒收銷燬之；又連續施用第二級毒品，累犯，處有期徒
刑伍月，扣案之海洛因（摻有ＭＤＭＡ成分）壹包（淨重零點零參公克）、安非他命
參小包（毛重肆公克）均沒收銷燬之，安非他命吸食器貳組、玻璃吸管參支均沒收；
應執行有期徒刑壹年，扣案之海洛因（摻有ＭＤＭＡ成分）壹包（淨重零點零參公克
）、安非他命參小包（毛重肆公克）均沒收銷燬之，安非他命吸食器貳組、玻璃吸管
參支均沒收。
        事  實
一、甲○○曾於民國八十六年間因犯妨害自由等罪，於八十七年十月八日經本院判處
    有期徒刑一年四月確定，甫於八十八年七月廿七日執行完畢，猶不知悔改，又於
    毒品危害防制條例於八十七年五月廿二日公布施行後，因於八十八年二月間施用
    第二級毒品安非他命，經臺灣板橋地方法院以八十八年度毒聲字第一二六０號裁
    定送勒戒處所觀察、勒戒，經認無繼續施用傾向，而由臺灣板橋地方法院檢察署
    檢察官於八十八年三月十日以八十八年度偵字第五一三０號處分不起訴確定，再
    於八十八年八月間，因施用安非他命，經台灣台北地方法院以八十八年度毒聲字
    第二０一四號裁定送勒戒處所觀察、勒戒，經認無繼續施用傾向，而由臺灣臺北
    地方法院檢察署檢察官於八十八年八月卅日以八十八年度毒偵字第一八七號處分
    不起訴確定。復基於概括犯意，於前開不起訴處分後之五年內之八十九年一月五
    日下午五時許起至同年一月廿五日上午十時許止，在其與陳玉枝位於桃園縣桃園
    市○○○街一九二號十一樓之同居處所，以吸食器施用安非他命，平均一至二日
    即施用一次；又於八十九年一月廿五日回溯前廿四小時內之某時，在台灣地區不
    詳地點施用海洛因一次。嗣於八十九年一月二十五日晚間十一時四十五分許，在
  桃園縣桃園市○○○街一九二號十一樓為警查獲，並扣得其持有之海洛因（摻有
    ＭＤＭＡ成分）一包（淨重０．０三公克）、安非他命三小包（毛重四公克）、
    安非他命吸食器二組、玻璃吸管三支。
二、案經桃園縣警察局移送臺灣桃園地方法院檢察署檢察官偵查起訴。
        理  由
一、訊據被告甲○○對於右揭自八十九年一月十五日至八十九年一月廿五日施用安非
    他命之事實固坦承不諱，然辯稱：伊無施用海洛因云云。惟查：被告於警訊時已
    自承係自八十九年一月五日下午五時起即施用安非他命，於偵訊時亦稱係自八十
    九年一月初起施用安非他命，可見其開始施用之時間點應係八十九年一月五日而
    非同年月十五日；另被告之尿液經警採集送驗結果確呈安非他命與嗎啡之陽性反
    應，此有桃園縣衛生局不法藥物尿液檢定書一紙在卷可稽，警方在被告與陳玉枝
    位於桃園縣桃園市○○○街一九二號十一樓之同居處所之臥房內復扣得海洛因（
    摻有ＭＤＭＡ成分）一包（淨重０．０三公克），此亦有法務部調查局之鑑驗報
    告一紙可按，同時為警查獲之證人揭朝榮亦證稱該海洛因屬被告所有，可見，被
    告確亦有施用海洛因。此外，並有扣案如事實欄所述物品足憑，並有台灣高等法
    院被告全國前案紀錄表、臺灣桃園地方法院檢察署刑案資料查註紀錄表各一紙可
    按，本件事證明確，被告係於毒品危害防制條例公布施行後，犯施用毒品罪行經
    檢察官為不起訴處分後，於五年內第三次犯施用毒品罪者，足堪認定。
二、核被告所為，係犯毒品危害防制條例第十條第一項、第二項施用第一級、第二級
    毒品罪。被告同時持有不同種類之第二級毒品即安非他命及ＭＤＭＡ之行為應論
    以單純一罪，其施用安非他命前之持有之低度行為又應為施用之高度行為所吸收
    ，故其持有安非他命與ＭＤＭＡ之行為均不另論罪。被告先後多次施用安非他命
    犯行，時間緊接，所犯構成要件相同，顯係基於概括犯意為之，為連續犯，應依
    刑法第五十六條規定加重其刑。又被告曾於八十六年間因犯妨害自由等罪，於八
    十七年十月八日經本院判處有期徒刑一年四月確定，甫於八十八年七月廿七日執
    行完畢，此有台灣高等法院被告全國前案紀錄表一紙在卷可稽，其於執行完畢後
    五年以內，再犯本案之罪，係屬累犯，應依刑法第四十七條之規定，就其施用第
    一級毒品部分加重其刑，就其施用第二級毒品部分遞加重其刑。爰審酌被告前已
    有二次非法施用安非他命而經送觀察勒戒（此有臺灣桃園地方法院檢察署刑案資
    料查註紀錄表一紙在卷可稽）猶犯同罪行、其施用毒品期間之久暫及次數等一切
    情狀，量處如主文所示之宣告刑，並依刑法第五十一條第五款之規定，定其應執
    行之刑。扣案之海洛因（摻有ＭＤＭＡ成分）一包（淨重０．０三公克）、安非
    他命三小包（毛重四公克）、安非他命吸食器二組、玻璃吸管三支，被告雖僅坦
    認後三者為其所有，並用以施用安非他命，然如前述，扣案之海洛因（摻有ＭＤ
    ＭＡ成分）一包既係在其臥房扣得，而其尿液中又呈嗎啡陽性反應，此外，並有
    證人揭朝榮證述在案，該項毒品顯為其所有，因之，前二者自應依毒品危害防治
    條例第十八條第一項前段之規定，宣告沒收銷燬之，而安非他命吸食器二組、玻
    璃吸管三支，則應依刑法第三十八條第一項第二款之規定，宣告沒收之。
據上論斷，應依刑事訴訟法第二百九十九條第一項前段，毒品危害防制條例條例第十
條第一項、第二項、第十八條第一項前段，刑法第十一條前段、第五十六條、第四十
七條、第五十一條第五款、第三十八條第一項第二款，判決如主文。
本案經檢察官呂理銘到庭執行職務
中      華      民      國      八十九    年    五      月  三      日
                                臺灣桃園地方法院刑事第一庭
                                      法  官    曾  雨  明
右正本證明與原本無異。
如不服本判決，應於判決送達後十日內向本院提出上訴狀( 應附繕本 )，上訴於
臺灣高等法院。
                                      書記官    戴  育  萍
中        華        民        國   八十九   年     五     月     八     日
附論罪科刑依據之法條：
毒品危害防制條例第十條第一項、第二項
施用第一級毒品者，處六月以上五年以下有期徒刑。
施用第二級毒品者，處三年以下有期徒刑。


司法院資訊處製作；財團法人民間司法改革基金會備份。
